臺灣宜蘭地方法院刑事判決
110年度易字第120號
公  訴  人  臺灣宜蘭地方檢察署檢察官
被      告  張連壽



上列被告因竊盜案件，經檢察官提起公訴（110年度偵字第303號
），被告於準備程序中就被訴事實為有罪之陳述，經告以簡式
審判程序之旨，並聽取當事人之意見後，本院裁定行簡式審判程
序審理，判決如下：
    主  文
張連壽犯竊盜罪，累犯，處有期徒刑肆月，如易科罰金，以新臺
幣壹仟元折算壹日。
未扣案之犯罪所得輕鋼架壹批（價值新臺幣伍萬元）、新臺幣貳
佰參拾捌元均沒收，於全部或一部不能沒收或不宜執行沒收時，
追徵其價額。
    犯罪事實
一、張連壽意圖為自己不法之所有，於民國109年12月03日上午1
    1時26分許，駕駛車號000-0000號自用小客車至宜蘭縣○○鎮○
    ○路00巷00號，開啟未上鎖之大門，進入黃慶裕所有無人居
    住之房屋內，徒手竊取黃慶裕所有之輕鋼架【價值約新臺幣
    （下同）5萬元】及白鐵各一批，得手後即行駕車離去。案
    經黃慶裕發現遭竊後報警，並由警員調閱現場與附近監視影
    像及審酌其他相關資料而查獲上情。
二、案經黃慶裕告訴暨宜蘭縣政府警察局羅東分局報告臺灣宜蘭
    地方檢察署檢察官偵查起訴。
    理    由
一、查本案被告張連壽所犯係死刑、無期徒刑、最輕本刑為3 年
    以上有期徒刑以外之罪，且非高等法院管轄第一審案件，其
    於準備程序中就被訴事實為有罪之陳述，經本院告知簡式審
    判程序之旨，並聽取公訴人、被告之意見後，經裁定進行簡
    式審判程序審理，則本案證據之調查，依刑事訴訟法第273
    條之2 規定，自不受同法第159 條第1 項、第161 條之2 、
    第161 條之3 、第163 條之1 及第164 條至第170 條規定之
    限制，合先敘明。
二、上揭犯罪事實，業據被告張連壽於本院審理時坦承不諱（見
    本院卷第74、80頁），核與證人即告訴人黃慶裕於警詢及偵
    查中之證述相符（見警卷第5-6頁，偵卷第28頁），復有車
    輛詳細資料表1份、監視器錄影翻拍照片、現場照片共6張在
    卷可參（見警卷第9-12 頁）。足認被告前揭任意性自白與
    事實相符，堪以採信。本案事證明確，被告犯行洵堪認定，
    應依法論科。
三、論罪科刑：
  ㈠核被告所為，係犯刑法第320 條第1 項之竊盜罪。
  ㈡被告前因施用毒品案件，經本院以107年度簡字第958號判決
    處有期徒刑6月確定；又因竊盜案件，經本院以107年度易字
    第346號判決處有期徒刑5月確定，2罪再經本院以108年度聲
    字第114號裁定定應執行有期徒刑11月確定，甫於108年5月2
    9日假釋出監，於108年9月9日假釋期滿未經撤銷假釋，未執
    行之刑以已執行完畢論，此有臺灣高等法院被告前案紀錄表
    1紙在卷可按，被告於受前案有期徒刑執行完畢5年以內故意
    再犯本案有期徒刑以上之罪，符合刑法第47條第1項之「累
    犯」要件，基於累犯者有其特別惡性及對刑罰反應力薄弱等
    立法理由，並非不分情節一律加重其最低本刑之理（司法院
    大法官釋字第775號意旨參照），本院審酌被告於犯前案同
    一罪名之竊盜案件經判處徒刑並刑之執行後，猶漠視法紀、
    未知尊重他人財產法益，任意竊盜他人財物，顯見其意志不
    堅，自制力薄弱，未能記取前案論罪科刑之教訓，確有對刑
    罰反應之能力較為薄弱之情況，且考量被告所犯竊盜案件破
    壞社會治安，造成民眾生活之不安全感嚴重，犯罪所生危害
    非輕，惡性難認非重，認應依刑法第47條第1項之規定予以
    加重其刑。
  ㈢爰審酌被告任意竊取他人財物，法治觀念淡薄、自制能力薄
    弱，所為應予非難，並考量被告於本院審理中業已坦承犯行
    之犯後態度，暨斟酌其所竊取之財物價值、犯罪動機、目的
    、個人智識程度、經濟與生活狀況（見本院卷第80頁）等一
    切情狀，量處如主文所示之刑，並諭知如易科罰金之折算標
    準。
四、沒收：
（一）按刑法第38條之1第1項、第3項、第4項分別規定，犯罪所
      得，屬於犯罪行為人者，沒收之。但有特別規定者，依其
      規定。前2項之沒收，於全部或一部不能沒收或不宜執行
      沒收時，追徵其價額。第1項及第2項之犯罪所得，包括違
      法行為所得、其變得之物或財產上利益及其孳息。
（二）查告訴人於偵查中陳述：被竊輕鋼架約5、6坪，價值約5
      萬多元；拿多少白鐵不知道等語（見偵卷第28頁）；被告
      於警詢中供稱：竊取白鐵賣得238元等語（見警卷第3-4頁
      ），應認被告之犯罪所得為價值約5萬元之輕鋼架1批及變
      賣白鐵之238元，爰均依刑法第38條之1第前段、第4項之
      規定沒收之，並依同條第3項規定，諭知於全部或一部不
      能沒收或不宜沒收時，追徵其價額。
據上論斷，應依刑事訴訟法第273 條之1 第1 項、第299 條第1
項前段，刑法第320 條第1 項、第47條第1 項、第41條第1 項前
段、第38條之1 第1 項前段、第3 項、第4項，刑法施行法第1 
條之1 第1 項，判決如主文。
本案經檢察官吳志成提起公訴，檢察官江佩蓉到庭執行職務。 
中　　華　　民　　國　　110 　年　　8 　　月　　31　　日
                  刑事第四庭  法  官　楊心希
以上正本證明與原本無異。
如不服本判決應於收受送達後二十日內向本院提出上訴書狀，並
應敘述具體理由；其未敘述上訴理由者，應於上訴期間屆滿後二
十日內向本院補提理由書(均須按他造當事人之人數附繕本)「切
勿逕送上級法院」。
                              書記官  邱淑秋
中　　華　　民　　國　　110 　年　　8 　　月　　31　　日
附錄本案論罪科刑法條：
中華民國刑法第320條
意圖為自己或第三人不法之所有，而竊取他人之動產者，為竊盜
罪，處5年以下有期徒刑、拘役或50萬元以下罰金。
意圖為自己或第三人不法之利益，而竊佔他人之不動產者，依前
項之規定處斷。
前二項之未遂犯罰之。